【裁判字號】    98,交聲,2167
【裁判日期】    980710
【裁判案由】    違反道路交通管理處罰條例聲明異議
【裁判全文】
臺灣臺北地方法院交通事件裁定        98年度交聲字第2167號
原處分機關  交通部公路總局臺北區監理所板橋監理站
受處分人    乙○○
上列受處分人因違反道路交通管理處罰條例案件，對於交通部公
路總局臺北區監理所板橋監理站98年6月16日所為之處分（原處
分：板監裁字裁41-C00000000號）聲明異議，本院裁定如下：
    主  文
異議駁回。
    理  由
一、異議意旨略以：異議人即受處分人乙○○於民國97年8月29
    日11時許，騎乘機車在台北縣汐止市○○路、樟樹二路路口
    左轉時，經警以伊闖紅燈為由攔停舉發。惟伊當時通過路口
    時確係左轉綠燈號誌，員警舉發違規事由有誤，自有不服。
    爰提起本件異議，請求撤銷原處分云云。
二、按汽車駕駛人，行經有燈光號誌管制之交岔路口闖紅燈者，
    處新臺幣（下同）1800元以上5400元以下罰鍰；道路交通管
    理處罰條例第53條第1項定有明文。又汽車駕駛人違反第53
    條規定者，除依原條款處罰鍰外，並予記違規點數3點，道
    路交通管理處罰條例第63條第1項第3款亦有規定。
三、經查：本件異議人即受處分人於97年8月29日11時許，騎乘
    所有之BJE-025號重機車沿台北縣汐止市○○路行駛至樟樹
    二路路口時，當時路口號誌為紅燈，異議人違規左轉，為警
    舉發闖紅燈後，異議人未依限到案，原處分機關乃以異議人
    違反道路交通管理處罰條例第53條第1項裁處罰鍰4500元，
    並記違規點數3點，有臺北縣政府警察局北縣警交字第
    C00000000號舉發違反道路交通管理事件通知單、交通部公
    路總局臺北區監理所板橋監理站98年6月16日板監裁字裁
    41-C00000000號號違反道路交通管理事件裁決書等在卷可稽
    。異議人雖執上開情詞，辯稱員警舉發之情與事實不符，伊
    左轉時確是左轉綠燈云云。惟經本院傳訊製單舉發之員警甲
    ○○到庭證稱：「當天上午11點左右我騎機車，在附近巡邏
    ，經過汐止市○○路○段、樟樹二路口，我是行駛在樟樹二
    路上，要右轉進入大同路1段，我先在這個路口等紅燈，然
    後變換綠燈時，我就右轉進入大同路1段，我就看到我的對
    面左前方有1部機車，他行駛在大同路1段違規左轉進入樟樹
    二路，他也轉過去了，我就決定要舉發他，就過去攔停，他
    有停下來，我有告知他違規，經過情形我有錄音，我也有帶
    錄音光碟及譯文過來，請法院參考。（庭呈錄音光碟及譯文
    、路口照片）」、「（你確定你親眼看到他就是紅燈左轉？
    ）是的。因為我是綠燈，我可以右轉，他的燈號就是紅燈，
    而且我就是看到他一部車違規左轉過去，沒有其他的車跟他
    左轉，所以我沒有看錯。」、「（確定你沒有看錯，異議人
    是不是有跟著一部貨車轉過去？）我沒有看錯，他說的貨車
    轉過去這件事情我沒有印象。我看到就是他一部車轉過去，
    現場是T字路口（庭繪現場圖），異議人還是可以趁車少的
    時候從大同一路違規左轉進入樟樹二路。」等語。可知，本
    件舉發員警甲○○乃係於執行巡邏勤務時偶然見異議人違規
    始起意加以取締，且舉發員警本人當時亦騎乘機車自樟樹二
    路右轉進入大同路，則其於右轉後，立即見在大同路對向行
    駛之異議人左轉，則其對異議人當時應遵行之燈號，自亦不
    會有所誤認，況員警亦立即緊跟在異議人後方而行加以攔停
    ，則員警甲○○對其自己及異議人行進當時之交通號誌，自
    不可能有誤認或事後誤記情事，其親自見聞異議人有本件不
    遵行號誌之違規事實，而本於確信當場攔停舉發，並無違誤
    之處。再員警與異議人並無怨隙，更不致故意纂詞虛捏誣指
    異議人違規，交通警員製單舉發違反道路交通管理處罰條例
    所列之違規行為，係公務員基於職務上權力，依法就特定之
    具體事件所為具公法上效果之單方行政行為，基於公務員為
    公法上行為具有公信力之原則，該行政處分可被推定為真正
    。異議人憑片面空言，否認上揭違規事實，本院自難採信。
    從而，原處分機關據此認為異議人有闖紅燈之違規事實，依
    首開法條規定，並審酌異議人違規情節，裁處罰鍰4500元，
    並記違規點數3點，核無違誤，量罰亦甚妥適，應予維持，
    本件異議為無理由，應予駁回。
三、據上論斷，應依道路交通案件處理辦法第19條裁定如主文。
中     華     民    國    98    年    7    月    10    日
                              交通法庭法  官  孫惠琳
以上正本證明與原本無異
如不服本裁定應於送達後5日內向本院提出抗告狀
                                      書記官  郭錦賢
中    華    民    國    98    年    7     月    13    日


司法院資訊處製作；財團法人民間司法改革基金會備份。
